【裁判字號】    89,易緝,134
【裁判日期】    890630
【裁判案由】    妨害秩序
【裁判全文】
臺灣板橋地方法院刑事判決                        八十九年度易緝字第一三四號
    公  訴  人  臺灣板橋地方法院檢察署檢察官
    被      告  甲○○
右列被告因妨害秩序案件，經檢察官提起公訴（八十七年度偵字第二八五五號），本
院判決如左：
    主  文
甲○○以文字、圖畫、演說公然煽惑他人犯罪，累犯，處有期徒刑陸月，如易科罰金
，以參佰元折算壹日。
扣案之六合彩解說圖伍張、六合彩參考明牌貳份、簽字筆壹支均沒收。
    事  實
一、甲○○前因犯妨害秩序罪，經臺灣臺北地方法院判處有期徒刑七月確定，於民國
    八十四年七月七日縮刑期滿執行完畢。詎不知悔改，復於八十七年二月二日下午
    十時許，在臺北縣三重市○○○○道萬善同廣場內不特定多數人得以共見共聞之
    公共場所，以每份新臺幣五十元之價格販賣六合彩解說圖、六合彩參考明牌等物
    予不特定人，並以簽字筆向顧客解釋如何簽賭，以文字、圖畫、演說公然煽惑他
    人簽賭六合彩犯罪。嗣於同日下午十時五十分許，在上址為警當場查獲，並扣得
    其所有供犯罪所用之六合彩解說圖五張、六合彩參考明牌二份、簽字筆一支。
二、案經臺北縣警察局三重分局報告臺灣板橋地方法院檢察署檢察官偵查起訴。
    理  由
一、訊據被告甲○○矢口否認有何右揭妨害秩序之犯行，辯稱：「我有於八十七年二
    月二日下午十時許，在臺北縣三重市萬善同廣場遊玩，但我沒有擺設攤位，也沒
    有販賣六合彩名牌及解說圖，扣案物品不是我所有，我不知警察為何將我逮捕，
    我只是在別人的攤位旁觀，他姓名、住址我不清楚，大約是三十餘歲之男子。」
    云云。惟查，右揭犯罪事實，業經被告於警訊中坦承不諱，參以，警訊筆錄是由
    警方依被告之陳述所製作，警方沒有對渠有何刑求之行為等情，亦據被告供述明
    確（見本院八十九年五月二十五日訊問筆錄），是被告於警訊中之自白具有任意
    性，自得作為認定本案犯罪之證據。抑且，訊之證人即查獲被告之警員潘自強、
    蔡明志均到庭結證：「（敘述查獲被告之經過？）八十七年二月二日下午十時五
    十分許，我們在臺北縣三重市○○○○道萬善同廣場前，看到庭上之被告擺設攤
    位，向圍在旁邊的顧客解說如何簽賭六合彩。他是拿扣案的六合彩解說圖、明牌
    及簽字筆解說，我們當場查獲並扣得上開證物。」等語（見本院八十九年六月十
    六日審判筆錄）。足徵被告確有於右開時地擺設攤位，販賣六合彩解說圖、六合
    彩參考明牌之犯行，當無疑義。此外，復有被告所有供犯罪所用之六合彩解說圖
    五張、六合彩參考明牌二份、簽字筆一支等物，扣案足資佐證。事證明確，被告
    犯行堪以認定，應予依法論科。
二、核被告所為，係犯刑法第一百五十三條第一款之以文字、圖畫、演說公然煽惑他
    人犯罪之罪。查被告前曾有事實欄所載之犯罪科刑執行情形，有臺灣高等法院檢
    察署刑案紀錄簡覆表在卷可稽，其受有期徒刑之刑執行完畢後，五年以內再犯有
    期徒刑以上之本罪，為累犯，應依法加重其刑。爰審酌被告犯罪之動機、目的、
    手段，販賣明牌助長六合彩賭風，及犯罪後飾詞卸責、態度不佳等一切情狀，量
    處如主文所示之刑，並諭知易科罰金之折算標準，以資懲儆。
三、扣案之六合彩解說圖五張、六合彩參考明牌二份、簽字筆一支等物，係被告所有
    供犯罪所用之物，業據被告於警訊中供述在卷，上開物品應依刑法第三十八條第
    一項第二款之規定，宣告沒收之。
據上論斷，應依刑事訴訟法第二百九十九條第一項前段，刑法第一百五十三條第一款
、第四十七條、第四十一條、第三十八條第一項第二款，罰金罰鍰提高標準條例第一
條前段、第二條，判決如主文。
本案經檢察官郭永發到庭執行職務。
中      華      民      國    八十九    年      六      月     三十     日
                                      臺灣板橋地方法院刑事第四庭
                                          法  官  許必奇
右正本證明與原本無異。
如不服本判決，應於判決送達後十日內向本院提出上訴狀 (應附繕本) ，上訴於臺灣
高等法院。
                                          書記官  高玉彬
中      華      民      國    八十九    年      七      月      六      日
附錄：刑法第一百五十三條。
刑法第一百五十三條
以文字、圖畫演說或他法，公然為左列行為之一者，處二年以下有期徒刑，拘役或一
千元以下罰金：
一、煽惑他人犯罪者。
二、煽惑他人違背法令，或抗拒合法之命令者。


司法院資訊處製作；財團法人民間司法改革基金會備份。
